臺灣臺北地方法院刑事判決
公　訴　人　臺灣臺北地方法院檢察署檢察官
被　　　告　甲○○
上列被告因公共危險案件，經檢察官提起公訴（九十三年度偵字
第一六四八九號），本院受理後被告為有罪之答辯，經評議後裁
定改行簡式審判程序，判決如下：
    主  文
甲○○服用酒類，不能安全駕駛動力交通工具而駕駛，累犯，處
有期徒刑伍月，如易科罰金以參佰元折算壹日。
    事  實
一、甲○○前於民國八十八年間因公共危險案件，經本院八十八
    年度北簡字第一四九六號判處有期徒刑五月，嗣經上訴本院
    二審合議庭以八十八年度簡上字第一七四號撤銷改判有期徒
    刑五月確定。又因偽造文書案件，經台灣桃園地方法院八十
    九年度易字第一七八號判處有期徒刑六月，後台灣高等法院
    八十九年度上易字第一八九一號撤銷改判有期徒刑四月確定
    ，二案經本院九十二年度聲字第一四一九號裁定定應執行刑
    有期徒刑八月，而偽造文書案有期徒刑四月部分已於九十年
    十月二十三日執畢，另餘有期徒刑四月刑期則甫於九十三年
    六月十二日執行完畢，猶不知悔改。其明知駕駛動力交通工
    具前，不得服用酒類以致不能安全駕駛，竟於九十三年八月
    三十一日凌晨零時至一時許，在臺北市○○路○段工地與友
    人共飲米酒頭之酒類後，已達不能安全駕駛動力交通工具情
    況下，仍騎乘車號ＱＫＭ—５２０號輕型機車，於同日凌晨
    二時十四分許，行經臺北市萬華區華江橋台北市往板橋市○
    ○○○○道處，為警攔檢，發現其酒氣四溢，經測試其呼氣
    酒精濃度達每公升一．○七毫克而查悉上情。
二、案經臺北市政府警察局萬華分局報告臺灣臺北地方法院檢察
    署檢察官偵查起訴。
　　理  由
一、右揭事實，業據被告甲○○坦白承認，其飲用酒類後，呼氣
    酒精濃度達每公升一．○七毫克，有酒精濃度測試單在卷可
    稽，且生理知覺動作反應遲鈍、腳步不穩、手腳顫抖、語無
    倫次，不能安全駕駛一事，亦有測試觀察紀錄表、臺北市政
    府警察局舉發違反道路交通管理事件通知單影本及生理平衡
    檢測表附卷可佐。按刑法第一百八十五條之三規定所謂「不
    能安全駕駛」，係抽象危險犯，並不以發生具體危險為必要
    ，對於呼氣酒精濃度已達每公升０．五五毫克（０．五五亳
    克／公升）以上，肇事率為一般正常人之十倍，認為已達不
    能安全駕車之標準，此有八十八年九月十八日中央警察大學
    交通學系暨交通管理研究所教授蔡中志研究與製表之「酒精
    濃度與肇事關係」附卷可查，故應為絕對不能安全駕駛動力
    交通工具；而就醫學文獻所知，酒精對人體造成之影響，於
    呼氣時酒精濃度達每公升０‧二五毫克（約合體內血液中酒
    精濃度五０亳克／公升或百分之零點零五）即會輕度中毒，
    造成輕度協調功能降低，呼氣酒精濃度達每公升０‧五毫克
    時（約合體內血液中酒精濃度一００亳克／公升或百分之零
    點一）屬輕到中度中毒症狀，出現反應較慢、感覺減低、影
    響駕駛之狀況，又飲酒後一小時許，其體內血液酒精濃度可
    達最高，飲酒一小時後其體內之酒精濃度隨即消減，此亦分
    別有行政院國軍退除役官兵輔導委員會臺北榮民總醫院八十
    八年八月五日（八八）北總內字第二六八六八號函、台北醫
    學院附設醫院精神科主任蔡尚穎「酒精對人體生理與行為之
    影響」一文在卷可據。本件被告於九十三年八月三十一日凌
    晨間，飲用酒類達呼氣酒精濃度一‧○七亳克／公升程度，
    應認已達不能安全駕駛動力交通工具之程度。是被告上開任
    意性之自白，經前揭證據補強後，應與事實相符。本件事證
    明確，被告犯行洵堪認定，應予依法論科。
三、核被告所為，係犯刑法第一百八十五條之三服用酒類不能安
    全駕駛動力交通工具而駕駛罪。被告前於八十八年間因公共
    危險案件，經本院八十八年度北簡字第一四九六號判處有期
    徒刑五月，嗣經上訴本院二審合議庭以八十八年度簡上字第
    一七四號撤銷改判有期徒刑五月確定。又因偽造文書案件，
    經台灣桃園地方法院八十九年度易字第一七八號判處有期徒
    刑六月，後台灣高等法院八十九年度上易字第一八九一號撤
    銷改判有期徒刑四月確定，二案經本院九十二年度聲字第一
    四一九號裁定定應執行刑有期徒刑八月，而偽造文書案有期
    徒刑四月部分已於九十年十月二十三日執畢，另餘有期徒刑
    四月刑期則甫於九十三年六月十二日執行完畢，有臺灣高等
    法院被告全國前案紀錄表存卷可佐，其於有期徒刑之執行完
    畢五年內再犯本件有期徒刑以上之罪，為累犯，應依刑法第
    四十七條加重其刑。爰審酌被告飲用酒類達不能安全駕駛程
    度而駕駛動力交通工具，且呼氣酒精濃度一‧○七亳克／公
    升、注意力、反應力、判斷力、平衡感、穩定性、組織力、
    理解力、感知能力均降低、嚴重不能安全駕駛程度，猶執意
    駕駛動力交通工具，對一般往來之人車均生高度危險性，然
    未因酒後駕車肇事致人死傷等一切情狀，量處如主文所示之
    刑，並諭知易科罰金之折算標準，以資懲儆。
本案經檢察官張志全到庭執行職務
據上論斷，應依刑事訴訟法第二百七十三條之一第一項、第二百
九十九條第一項前段，刑法第一百八十五條之三、第四十七條、
第四十一條第一項前段，罰金罰鍰提高標準條例第二條，判決如
主文。
中　　華　　民　　國　　93　　年　　12　　月　　29　　日
                  刑事第四庭法  官    吳定亞
以上正本證明與原本無異。
如不服本判決，應於判決送達後十日內，向本院提出上訴狀。
                            書記官    張漪蕙
中　　華　　民　　國　　94　　年　　1 　　月　　3 　　日
附錄本案論罪科刑法條全文
中華民國刑法第一百八十五條之三
服用毒品、麻醉藥品、酒類或其他相類之物，不能安全駕駛動力
交通工具而駕駛者，處一年以下有期徒刑、拘役或三萬元以下罰
金。
